【裁判字號】    97,易,4199
【裁判日期】    971114
【裁判案由】    竊盜
【裁判全文】
臺灣臺中地方法院刑事判決              97年度易字第4199號
公  訴  人  臺灣臺中地方法院檢察署檢察官
被      告  辰○○
                    （另案在臺灣臺中監獄臺中分監執行）
            己○○
                    （另案羈押在臺灣臺南看守所）
上列被告等因竊盜案件，經檢察官提起公訴（97年度偵字第1040
8、19260號），本院判決如下：
    主    文
辰○○所犯如附表所示之竊盜罪所處之刑，應執行有期徒刑貳年捌月
（各罪均諭知於刑之執行前，令入勞動場所強制工作參年）。
己○○所犯如附表所示之竊盜罪所處之刑，應執行有期徒刑柒月。
    犯罪事實
一、辰○○前於民國95年間，因竊盜案件，經臺灣板橋地方法院
    以95年度簡字第3393號判處有期徒刑6月確定；於95年間，
    因詐欺案件，經臺灣臺南地方法院以95年度簡字第3092號判
    處有期徒刑4月確定，前開案件經臺灣臺南地方法院以96年
    度聲減字第1337號裁定減刑為有期徒刑2月、3月，應執行有
    期徒刑4月確定，於96年10月24日執行完畢。己○○前於95
    年間，因竊盜案件，經臺灣臺北地方法院以95年度易字第
    1596號判處有期徒刑6月確定；於96年間，因竊盜案件，經
    臺灣板橋地方法院以96年度易字第25號判處有期徒刑6月、4
    月、3月，應執行有期徒刑11月，經臺灣高等法院以96年度
    上易字第532號駁回上訴確定，嗣該案經臺灣高等法院以96
    年度聲減字第1621號裁定減為有期徒刑3月、2月、1月又15
    日，應執行有期徒刑5月15日，前揭案件經接續執行，於96
    年7 月16日執行完畢。詎辰○○、己○○仍不知悔悟，辰
    ○○、己○○2人就附表編號1至3所示部分，均共同基於意
    圖為自己不法所有之犯意聯絡；辰○○1人就附表編號4至13
    所示部分，另各基於意圖為自己不法所有之犯意，於附表所
    示之時間、地點，以附表所示之手法，各竊取附表所示被害
    人之財物得手。嗣經警循線於97年3月31日通知辰○○到案
    說明，及於同年8月16日，在臺中市○○區○○路533號「家
    樂福賣場」大墩店1樓賣場，當場查獲辰○○，而查悉其等
    所犯如附表所示之犯行。
三、案經臺中市警察局移送及臺中市警察局第五分局報告臺灣臺
    中地方法院檢察署檢察官偵查起訴。
    理    由
一、證據能力部分：按被告以外之人於審判外之言詞或書面陳述
    ，除法律有規定者外，不得作為證據，刑事訴訟法第159條
    第1項固定有明文。惟被告以外之人於審判外之陳述，雖不
    符同法第159條之1至之4之規定，而經當事人於審判程序同
    意作為證據，法院審酌該言詞陳述或書面陳述作成時之情況
    ，認為適當者，亦得為證據。又當事人、代理人或辯護人於
    法院調查證據時，知有第159條第1項不得為證據之情形，而
    未於言詞辯論終結前聲明異議者，視為有前項之同意，同法
    第159條之5亦定有明文。查本案證人即被害人寅○○、林永
    正、辛○○、乙○○、子○○、庚○○、丁○○、丑○○、
    癸○○、丙○○、卯○○、壬○○、戊○○、甲○○於警詢
    中之指述，為審判外之陳述而屬傳聞證據，公訴人及被告於
    本院準備程序及審判程序中對於前述證人於警詢之指述，均
    表示沒有爭執，且迄於言詞辯論終結前亦未聲明異議。本院
    審酌渠等陳述作成時之情況，核無違法取證或其他瑕疵，認
    為以之作為證據為適當，上開證人於審判外之陳述及相關證
    據資料，自得做為證據，合先敘明。
二、訊據被告辰○○、己○○對附表所示之竊盜犯行於本院審理
    時均坦承不諱，核予證人即被害人寅○○、林永正、辛○○
    於警詢、偵查中之證述、證人即被害人乙○○、子○○、庚○○、丁○○、丑○○、癸○○、丙○○、卯○○、壬○○
    、戊○○、甲○○於警詢時證述之失竊情節相符，復有贓物
    認領保管單2份、監視錄影器翻拍照片20張在卷可參，足認
    被告2人自白確與事實相符。本件事證明確，被告等上揭竊
    盜犯行，洵堪認定，應予依法論科。
三、核被告辰○○就附表編號1至13所示之犯行；被告己○○就
    附表編號1至3所示之犯行，係各犯刑法第320條第1項之普通
    竊盜罪。被告2人間就附表編號1至3號所示竊盜犯行，有犯
    意聯絡及行為分擔，均為共同正犯。被告辰○○前於95年間
    ，因竊盜案件，經臺灣板橋地方法院以95年度簡字第3393號
    判處有期徒刑6月確定；於95年間，因詐欺案件，經臺灣臺
    南地方法院以95年度簡字第3092號判處有期徒刑4月確定，
    前開案件經臺灣臺南地方法院以96年度聲減字第1337號裁定
    減刑為有期徒刑2月、3月，應執行有期徒刑4月確定，於96
    年10月24日執行完畢。己○○前於95年間，因竊盜案件，經
    臺灣臺北地方法院以95年度易字第1596號判處有期徒刑6月
    確定；於96年間，因竊盜案件，經臺灣板橋地方法院以96年
    度易字第25號判處有期徒刑6月、4月、3月，應執行有期徒
    刑11月，經臺灣高等法院以96年度上易字第532號駁回上訴
    確定，嗣該案經臺灣高等法院以96年度聲減字第1621號裁定
    減為有期徒刑3月、2月、1月又15日，應執行有期徒刑5月15
    日，前揭案件經接續執行，於96年7月16日執行完畢等情，
    有臺灣臺中地方法院檢察署刑案資料查註紀錄表、臺灣高等
    法院被告全國前案紀錄表各2份在卷足憑，其等於有期徒刑
    執行完畢後5年以內，故意再犯本件有期徒刑以上之罪，均
    為累犯，各應依刑法第47條第1項之規定，均加重其刑。再
    被告辰○○所犯如附表編號1至13號之各罪間；被告己○○
    所犯如附表編號1至3號之各罪間，犯意各別，行為互殊，均
    應予以分論併罰。爰審酌被告2人均有多次竊盜等前科，素
    行非佳，被告2人均身強體健，不思以合法方式獲取財物，
    以前開方式竊取被害人財物，造成眾多被害人之經濟受損之
    程度，危害社會治安，並再考量其等犯罪分工、動機、目的
    、所得，及犯罪後坦承犯行，態度尚稱良好等一切情狀，各
    量處如主文所示之刑，並定其應執行之刑，以示懲儆。
四、按竊盜犯贓物犯保安處分條例第3條第1項關於竊盜犯、贓物
    犯令入勞動場所強制工作之規定，旨在對於竊盜犯、贓物犯
    之習慣性犯者，強制從事勞動，以養成正確之工作習慣及謀
    生觀念，使能適應社會生活，而達教化、治療之目的；行為
    人有無令入勞動場所強制工作之必要，應審酌其行為之常習
    性、嚴重性、危險性及對未來行為之期待性，依比例原則決
    定之，有最高法院95年度臺上字第6571號裁判要旨可資參酌
    。被告辰○○前於91年間，因竊盜案件，經臺灣高等法院以
    92年度上易字第784號判處有期徒刑1年8月確定，於93年8月
    20日執行完畢；於95年間，因竊盜案件，經臺灣板橋地方法
    院以95年度簡字第3393號判處有期徒刑6月確定；於95年間
    ，因詐欺案件，經臺灣臺南地方法院以95年度簡字第3092號
    判處有期徒刑4月確定，前開案件經臺灣臺南地方法院以96
    年度聲減字第1337號裁定減刑為有期徒刑2月、3月，應執行
    有期徒刑4月確定，於96年10月24日執行完畢，有臺灣臺中
    地方法院檢察署刑案資料查註紀錄表、臺灣高等法院被告全
    國前案紀錄表各乙份在卷可參，其甫於96年10月24日出監後
    ，不到2個月，自96年12月20日起至97年8月16日止，陸續為
    本件13件竊盜犯行，且犯罪地點分布宜蘭、臺北、桃園、臺
    中，其有犯竊盜罪之習慣，至堪認定，經再依上開最高法院
    裁判所揭示意旨，依比例原則加以審核後，厥有必要於刑之
    執行前，令入勞動場所強制工作，故依竊盜犯贓物犯保安處
    分條例第3條第1項、第5條第1項前段宣告於刑之執行前令入
    勞動場所強制工作，期間為3年（末按對有罪之被告諭知保
    安處分者，應於判決主文內載明所犯之罪，並分別情形，記
    載其處分及期間，刑事訴訟法第309條第6款定有明文。依上
    開規定，數罪併罰之被告有宣告保安處分強制工作之必要者
    ，應於有宣告必要之各該犯罪主文內記載其處分及期間，而
    非於定應執行時，始為強制工作之諭知。又宣告多數強制工
    作，期間相同者執行其一，保安處分執行法第4條之1第1項
    第4款、第1款亦定有明文。是同一被告有宣告多數強制工作
    之情形時，應由執行檢察官依上開保安處分執行法規定擇一
    執行，並無於判決內定應執行之保安處分之必要）。至被告
    己○○部分，被告己○○前雖有竊盜前科，惟其本次犯罪次
    數僅3次，且均居於把風之地位，所得財物非鉅，犯後態度
    尚稱良好，顯具悔意，本院綜核被告己○○犯罪之情狀，本
    院認對被告己○○宣告適當之刑事處分，亦足對其產生矯正
    策勵及使其回歸社會常軌之作用，非謂一有以竊盜行為，即
    須諭知強制工作不可，是本院因認尚無併予令其入勞動場所
    強制工作之必要，附予敘明。
據上論斷，應依刑事訴訟法第299條第1項前段，刑法第28條、第
320條第1項、第47條第1項、第51條第5款，竊盜犯贓物犯保安處
分條例第3條第1項、第4條、第5條第1項前段，刑法施行法第1條
之1，判決如主文。
中    華    民    國    97    年    11    月    14    日
                        臺灣臺中地方法院刑事第五庭
                            法  官  劉麗瑛
上正本證明與原本無異。
如不服本判決，應於收受送達後10日內向本院提出上訴書狀（應
敘述具體理由並附繕本）。
上訴書狀如未敘述理由，應於上訴期間屆滿後20日內補提理由書
於本院。
                            書記官  王玟
中    華    民    國    97    年    11    月    14    日
附錄論罪科刑法條
刑法第320條第1項
意圖為自己或第三人不法之所有，而竊取他人之動產者，為竊盜罪，處
 5 年以下有期徒刑、拘役或 5 百元以下罰金。
【附表】
┌──┬─────┬─────┬───┬────┬─────────────┬─────────────┐
│編號│   時間   │   地點   │被害人│  財物  │    犯罪手法及財物價值    │所犯罪名及宣告刑          │
├──┼─────┼─────┼───┼────┼─────────────┼─────────────┤
│ 1  │96年12月20│臺北市士林│乙○○│SONY牌PS│1.辰○○與己○○至該處，由│辰○○共同竊盜，累犯，處有│
│    │日某時許  │區○○○路│      │P遊戲機 │  己○○以與店員聊天引開注│期徒刑伍月，並於刑之執行前│
│    │          │6段238號1 │      │10臺、IP│  意等方式把風，辰○○則以│，令入勞動場所強制工作參年│
│    │          │樓（燦坤天│      │OD牌MP3 │  徒手竊取店內陳列櫃內之物│。                        │
│    │          │母蘭雅店）│      │，1臺   │  品得手。                │己○○共同竊盜，累犯，處有│
│    │          │          │      │        │2.財物價值：7萬2100元     │期徒刑肆月。              │
├──┼─────┼─────┼───┼────┼─────────────┼─────────────┤
│ 2  │97年1月16 │臺北市北投│辛○○│華碩筆記│1.同上（財物價值：2萬1000 │辰○○共同竊盜，累犯，處有│
│    │日下午某時│區○○路2 │      │型電腦2 │  元）                    │期徒刑肆月，並於刑之執行前│
│    │許        │段99巷1號 │      │臺      │                          │，令入勞動場所強制工作參年│
│    │          │（燦坤臺北│      │        │                          │。                        │
│    │          │石牌店）  │      │        │                          │己○○共同竊盜，累犯，處有│
│    │          │          │      │        │                          │期徒刑參月。              │
├──┼─────┼─────┼───┼────┼─────────────┼─────────────┤
│ 3  │97年3月5日│臺北縣中和│子○○│華碩筆記│1.同上（價值：3萬1485元） │辰○○共同竊盜，累犯，處有│
│    │15時許    │市○○街34│      │型電腦3 │                          │期徒刑肆月，並於刑之執行前│
│    │          │0號（燦坤 │      │臺      │                          │，令入勞動場所強制工作參年│
│    │          │中和南勢角│      │        │                          │。                        │
│    │          │店）      │      │        │                          │己○○共同竊盜，累犯，處有│
│    │          │          │      │        │                          │期徒刑參月。              │
├──┼─────┼─────┼───┼────┼─────────────┼─────────────┤
│ 4  │97年3月9日│臺中縣大雅│寅○○│PS3遊戲 │1.辰○○1人以徒手竊取店內 │辰○○竊盜，累犯，處有期徒│
│    │19時43分許│鄉○○路45│      │主機1臺 │  物品                    │刑參月，並於刑之執行前，令│
│    │          │9號（燦坤 │      │        │2.財物價值：1萬2000元     │入勞動場所強制工作參年。  │
│    │          │大雅店）  │      │        │                          │                          │
│    │          │          │      │        │                          │                          │
├──┼─────┼─────┼───┼────┼─────────────┼─────────────┤
│ 5  │97年3月9日│臺中市中清│庚○○│華碩筆記│1.同上（財物價值：3萬2900 │辰○○竊盜，累犯，處有期徒│
│    │20時25分許│路111之7號│      │型電腦1 │  元）                    │刑肆月，並於刑之執行前，令│
│    │          │（燦坤水湳│      │臺      │                          │入勞動場所強制工作參年。  │
│    │          │店）      │      │        │                          │                          │
├──┼─────┼─────┼───┼────┼─────────────┼─────────────┤
│ 6  │97年3月10 │宜蘭市宜興│丁○○│HP筆記型│1.同上（財物價值：3萬7900 │辰○○竊盜，累犯，處有期徒│
│    │日15時53分│路1段19號 │      │電腦1臺 │  元）                    │刑肆月，並於刑之執行前，令│
│    │許        │（燦坤宜蘭│      │        │                          │入勞動場所強制工作參年。  │
│    │          │店）      │      │        │                          │                          │
├──┼─────┼─────┼───┼────┼─────────────┼─────────────┤
│ 7  │97年3月10 │宜蘭縣宜蘭│丑○○│宏基筆記│1.同上（財物價值：2萬9900 │辰○○竊盜，累犯，處有期徒│
│    │日13時許  │縣礁溪鄉德│      │型電腦1 │  元）                    │刑參月，並於刑之執行前，令│
│    │          │陽村中山路│      │臺      │                          │入勞動場所強制工作參年。  │
│    │          │2段132號（│      │        │                          │                          │
│    │          │燦坤礁溪店│      │        │                          │                          │
│    │          │）        │      │        │                          │                          │
├──┼─────┼─────┼───┼────┼─────────────┼─────────────┤
│ 8  │97年3月19 │桃園縣八德│癸○○│新力牌數│1.同上（財物價值：3萬4900 │辰○○竊盜，累犯，處有期徒│
│    │日某時許  │市○○○街│      │位攝影機│  元）                    │刑肆月，並於刑之執行前，令│
│    │          │75號（燦坤│      │1臺     │                          │入勞動場所強制工作參年。  │
│    │          │大湳店）  │      │        │                          │                          │
├──┼─────┼─────┼───┼────┼─────────────┼─────────────┤
│ 9  │97年3月25 │宜蘭縣羅東│丙○○│宏基牌筆│1.同上（財物價值：2萬1900 │辰○○竊盜，累犯，處有期徒│
│    │日19時42分│鎮○○路  │      │記型電腦│  元）                    │刑參月，並於刑之執行前，令│
│    │許        │263號之1（│      │1臺     │                          │入勞動場所強制工作參年。  │
│    │          │燦坤羅東2 │      │        │                          │                          │
│    │          │店）      │      │        │                          │                          │
├──┼─────┼─────┼───┼────┼─────────────┼─────────────┤
│ 10 │97年3月26 │臺北縣板橋│卯○○│倫飛牌筆│1.同上（財物價值：1萬9900 │辰○○竊盜，累犯，處有期徒│
│    │日某時許  │市○○路19│      │記型電腦│  元）                    │刑參月，並於刑之執行前，令│
│    │          │號1樓（燦 │      │1臺     │                          │入勞動場所強制工作參年。  │
│    │          │坤新埔店）│      │        │                          │                          │
├──┼─────┼─────┼───┼────┼─────────────┼─────────────┤
│ 11 │97年3月30 │宜蘭縣羅東│壬○○│HP牌筆記│1.同上（財物價值：3萬7900 │辰○○竊盜，累犯，處有期徒│
│    │日某時    │鎮○○○路│      │型電腦1 │  元）                    │刑肆月，並於刑之執行前，令│
│    │          │176號（燦 │      │臺      │                          │入勞動場所強制工作參年。  │
│    │          │坤羅東1店 │      │        │                          │                          │
│    │          │）        │      │        │                          │                          │
├──┼─────┼─────┼───┼────┼─────────────┼─────────────┤
│ 12 │97年8月16 │臺中市南屯│甲○○│十字螺絲│1.同上（財物價值：49元）  │辰○○竊盜，累犯，處有期徒│
│    │日13時30分│區○○路1 │      │起子1支 │                          │刑參月，並於刑之執行前，令│
│    │許        │段521號（ │      │        │                          │入勞動場所強制工作參年。  │
│    │          │家樂福賣場│      │        │                          │                          │
│    │          │文心店）  │      │        │                          │                          │
├──┼─────┼─────┼───┼────┼─────────────┼─────────────┤
│13  │97年8月16 │臺中市南屯│戊○○│AXION可 │1.同上（財物價值：8990元）│辰○○竊盜，累犯，處有期徒│
│    │日16時20分│區○○路  │      │攜式電視│                          │刑參月，並於刑之執行前，令│
│    │許        │533號（家 │      │1臺     │                          │入勞動場所強制工作參年。  │
│    │          │樂福賣場大│      │        │                          │                          │
│    │          │墩店）    │      │        │                          │                          │
└──┴─────┴─────┴───┴────┴─────────────┴─────────────┘


司法院資訊處製作；財團法人民間司法改革基金會備份。
